臺灣臺中地方法院刑事判決　　　　　　100年度簡上字第164號
公　訴　人　臺灣臺中地方法院檢察署檢察官
上　訴　人
即　被　告　何維錦
上列上訴人即被告因毀棄損壞案件，不服本院臺中簡易庭中華民
國100年3月8日100年度中簡字第571號刑事簡易判決（聲請簡易
判決處刑案號：臺灣臺中地方法院檢察署100年度偵字第3696號
），提起上訴，本院管轄第二審之合議庭判決如下：
    主      文
上訴駁回。
    事      實
一、何維錦於民國96年間因違反毒品危害防制條例案件，經臺灣
    苗栗地方法院分別以96年度訴字第59號判決分別判處有期徒
    刑10月、8月，定應執行有期徒刑1年4月確定，並以96年度
    聲減字第560號裁定各減為有期徒刑5月、4月，定應執行有
    期徒刑8月確定（下稱第案），及以96年度訴字第429號判
    決分別判處有期徒刑1年並減為有期徒刑6月、有期徒刑10月
    並減為有期徒刑5月，定應執行有期徒刑10月確定（下稱第
    案），及以96年度訴字第613號、第893號判決分別判處有
    期徒刑10月並減為有期徒刑5月、有期徒刑8月並減為有期徒
    刑4月、有期徒刑8月，定應執行有期徒刑1年3月確定（下稱
    第案），另因贓物案件，經臺灣苗栗地方法院以96年度易
    字第493號判決判處有期徒刑6月，減為有期徒刑3月確定（
    下稱第案），而上開第至案經臺灣苗栗地方法院以97
    年度聲字第142號裁定定應執行有期徒刑2年2月確定，並與
    上開第案所判處前開刑期接續執行，於99年1月7日縮短刑
    期假釋出監，假釋期間付以保護管束，於99年2月3日期滿未
    經撤銷假釋，以已執行論。詎仍不知悔改，於99年3月21日9
    時10分許，駕駛車牌號碼L6-0859號自用小客車（登記車主
    為其弟何致維），行經臺中市○○區○○路與上安路口時，
    因行車糾紛而心生不滿，竟基於損壞他人物品之犯意，持棍
    棒（未扣案）擊破梁世祥所駕駛車牌號碼508-AC號營業大客
    車（登記車主為統聯汽車客運股份有限公司）之前擋風玻璃
    後，隨即駕車離去，足生損害於梁世祥與統聯汽車客運股份
    有限公司。
二、案經梁世祥訴由臺灣臺中地方法院檢察署檢察官偵查而聲請
    簡易判決處刑。
    理      由
一、認定犯罪事實所憑之證據及理由：
（一）按被告以外之人於審判外之陳述，經當事人於審判程序同
      意作為證據，法院審酌該言詞陳述或書面陳述作成時之情
      況，認為適當者，亦得為證據；當事人、代理人或辯護人
      於法院調查證據時，知有第159條第1項不得為證據之情形
      ，而未於言詞辯論終結前聲明異議，視為有前項之同意，
      刑事訴訟法第159條之5定有明文。查本件認定事實所引用
      之證據方法（包括證人之證述及文書等證據），已經本院
      於審理時提示被告何維錦，被告何維錦並未爭執其證據能
      力（見本院100年7月5日審判筆錄），揆諸前揭說明，可
      認為同意作為證據；而本院審酌該等證據作成時之情況，
      認為適當，自具有證據能力，而得採為證據，合先敘明。
（二）訊之被告何維錦於本院審理中對於上開犯行坦承不諱（見
      本院100年7月5日審判筆錄），核與告訴人梁世祥於警詢
      指訴情節，及證人何致維於偵訊證述內容，均大致相符，
      並有車籍查詢-基本資料詳細畫面、行車紀錄器錄影畫面
      翻拍照片、前開營業大客車之車損照片及行車執照影本在
      卷可稽，足認被告上揭自白應與事實相符，應堪採信。從
      而，本件事證明確，被告所為上開犯行，堪予認定，應依
      法論科。
二、所犯法條及刑之酌科：
（一）核被告所為，係犯刑法第354條之毀損器物罪。
（二）查被告於96年間因違反毒品危害防制條例案件，經臺灣苗
      栗地方法院分別以96年度訴字第59號判決分別判處有期徒
      刑10月、8月，定應執行有期徒刑1年4月確定，並以96年
      度聲減字第560號裁定各減為有期徒刑5月、4月，定應執
      行有期徒刑8月確定（下稱第案），及以96年度訴字第
      429號判決分別判處有期徒刑1年並減為有期徒刑6月、有
      期徒刑10月並減為有期徒刑5月，定應執行有期徒刑10月
      確定（下稱第案），及以96年度訴字第613號、第893
      號判決分別判處有期徒刑10月並減為有期徒刑5月、有期
      徒刑8月並減為有期徒刑4月、有期徒刑8月，定應執行有
      期徒刑1年3月確定（下稱第案），另因贓物案件，經臺
      灣苗栗地方法院以96年度易字第493號判決判處有期徒刑6
      月，減為有期徒刑3月確定（下稱第案），而上開第
      至案經臺灣苗栗地方法院以97年度聲字第142號裁定定
      應執行有期徒刑2年2月確定，並與上開第案所判處前開
      刑期接續執行，於99年1月7日縮短刑期假釋出監，假釋期
      間付以保護管束，於99年2月3日期滿未經撤銷假釋，以已
      執行論等情，有臺灣高等法院被告前案紀錄表、臺灣臺中
      地方法院檢察署刑案資料查註紀錄表各1份附本院卷、偵
      查卷內可憑，則被告於有期徒刑執行完畢後5年內，故意
      再犯本件有期徒刑以上之罪，依刑法第47條第1項之規定
      ，為累犯，應加重其刑。
（三）被告上訴意旨略以：（1）被告於99年3月21日9時駕駛自
      用小客車行經臺中市西屯區○○○○○路十字路口，等待
      綠燈，客運駕駛梁世祥未遵守行車安全，於被告車後亂鳴
      按喇叭，致被告心生不滿，持棍棒擊破客運車前擋風玻璃
      。（2）被告於99年1月間假釋出監後，平日外出行車都會
      遵守行車安全，禮讓行人或慢車通行後，才會駕車離去，
      但於上開時、地，因前方有慢車尚未通過，後方客運駕駛
      梁世祥未遵守行車規則，亂鳴按喇叭，身為大眾運輸客運
      駕駛，為求一時之快，罔顧他人生命及行車安全，亦未遵
      守行車規則，是否該罰？（3）被告自認較為衝動，也有
      悔意，但客運駕駛是否有檢討自身違反行車安全之過，總
      不可能被告無緣無故持棍棒擊破客運前擋玻璃，反觀大臺
      中地區因行車糾紛導致駕駛被修理、砍殺比比皆是，被告
      自認平日行車都有遵守行車規則，並顧及他人與自己行車
      安全，就是脾氣較為衝動，被告也會捫心思過，痛改前非
      。（4）被告有誠意要進行和解，但因案在監執行等因素
      ，以致未和解，絕無不和解一事。請體恤被告對本案深感
      悔意與歉意，因衝動而觸法後，亦時時警惕自己，也無傷
      害他人及危害之行為，在往後時日裡也會痛思以往所犯無
      知過錯與行為。從而，原判決過重，請斟酌刑法第57條、
      第59條予以從輕量刑等語。
（四）按刑法第59條之酌量減輕其刑，必須犯罪有特殊之原因，
      在客觀上足以引起一般之同情，認為即予宣告法定最低度
      刑期仍嫌過重者始有其適用（最高法院92年度臺上字第
      3020號判決意旨參照）。查被告因行車糾紛，即持棍棒損
      壞告訴人梁世祥所駕駛前開大客車之前擋風玻璃，危害社
      會治安，損壞告訴人權益，尚難認其犯行有何特殊之原因
      ，在客觀上足以引起一般人同情，如予宣告法定低度刑期
      ，猶嫌過重之情，自無適用刑法第59條規定酌減其刑之餘
      地。
（五）又按關於刑之量定，係實體法上賦予法院得為自由裁量之
      事項，倘未逾越法律所規定之範圍，或濫用其權限，即不
      得任意指為違法（最高法院75年度臺上字第7033號判例參
      照）。再按刑法第354條之毀損器物罪，其法定刑得處2
      年以下有期徒刑、拘役或500元以下罰金。查本件原審審
      酌被告已有違反毒品危害防制條例等多項前科，仍不知悔
      改，復因行車糾紛，持棍棒損壞告訴人梁世祥所駕駛前開
      大客車之前擋風玻璃，危害社會治安，損壞告訴人權益，
      事後坦承上情，迄未賠償損害等一切情狀，依刑法第354
      條、第47條1項、第41條第1項前段規定，於法定刑內量處
      被告有期徒刑4月，並諭知易科罰金之折算標準，核其認
      事用法俱無不當，量刑亦稱允洽，本院自應予以尊重。而
      被告之上訴意旨所陳理由，並未具體指摘原審判決有何不
      法及違誤，其據前述理由提起上訴，核無理由，應予駁回
      。
（六）至前揭被告持以擊破前開大客車前擋風玻璃之棍棒，既未
      扣案，且無積極證據足以證明現仍存在，亦非屬違禁物，
      為免將來執行困難，原無庸為沒收之諭知，併此敘明。
據上論斷，應依刑事訴訟法第455條之1第1項及第3項、第368條
，判決如主文。
本案經檢察官謝志遠到庭執行職務。
中    華    民    國   100    年    7     月    13    日
                  刑事第五庭  審判長法  官 王邁揚
                                    法  官 林慧欣
                                    法  官 賴秀雯
以上正本證明與原本無異。
不得上訴。
                                    書記官 江美琪
中    華    民    國   100    年    7     月    13    日